台灣彰化地方法院刑事判決　　　　　　　　　　　　　九十一年度易字第一六七號
　　公　訴　人　臺灣彰化地方法院檢察署檢察官
　　被　　　告　戊○○
　　被　　　告　庚○○
　　被　　　告　壬○○
　　被　　　告　己○○
　　被　　　告　辛○○
　　被　　　告　乙○○
　　被　　　告　丁○○
右被告等因賭博案件，經檢察官提起公訴（九十年度偵字第五四六九號），本院判決
如左：
    主  文
戊○○、庚○○、壬○○、己○○、辛○○、乙○○、丁○○在公眾得出入之場所賭
博財物，各處罰金陸仟元，如易服勞役，均以佰元折算壹日。
扣案之壹粒、押注圖壹張、鐵蓋子及瓷盤子各壹個、無線對講機壹台、賭資新台
幣壹仟壹佰元均沒收。
    事  實
一、戊○○、庚○○、壬○○、己○○、辛○○、乙○○及丁○○等七人，於民國（
    下同）九十年八月八日下午四時許，在己○○彰化縣大村鄉加錫村加錫二巷二十
    號住處旁廢棄豬舍之公眾得出入場所，以在數字圖（一至六號）上押注現金，押
    中與骰子相同點數者可獲得二至四倍數押注金額賭金之方法賭博財物，嗣於當日
    下午四時五十分許，為警查獲，並扣得當場賭博之器具骰子一顆、數字圖一張、
    鐵蓋子、磁盤子各一個及賭檯上之財物即賭資新台幣（下同）一千一百元。
二、案經彰化縣警察局員林分局報請台灣彰化地方法院檢察署檢察官偵查起訴。
    理  由
一、被告己○○、乙○○二人經合法傳喚，無正當理由未到庭。另訊據被告戊○○、
    庚○○、壬○○、辛○○及丁○○等五人皆矢口否認涉有右揭賭博之犯行，被告
    戊○○、壬○○、辛○○、丁○○四人均辯稱：渠等是前去找人，並未參與賭博
    云云，被告庚○○則辯稱：準備要賭博但尚未開始云云。惟查，同案被告壬○○
    業於警訊時供稱：「我於九十年八月八日十六時十分到達現場，當時戊○○、庚○○、己○○、辛○○、乙○○、丁○○已經在賭博了，因為數字圖上已經有押
    錢在上面了。」，同案被告己○○於警訊時亦供稱：「（有幾人在現場把玩？）
    連我算在內有七個人在現場把玩。」等語，核與證人即現場查獲警員丙○○於本
    院九十一年三月二十六日訊問時證稱：「（查獲情形如何？）我們是依據民眾反
    應那裡常有人聚賭，所以我們才去看看，豬舍沒有門，當時我們衝進去的時候，
    發現賭資一千一百元放在盤邊，其他人圍在數字圖旁邊，當時有一人逃走，其餘
    七人就是被告等七人，這七人我們有搜他們的身體，發現有些人身上有帶有一些
    零錢。」以及證人即現場查獲警員甲○○於本院九十一年四月十六日審理時證述
    ：「（查獲情形？）有線報，說有人在上開地址聚賭一兩天，我在下午四點許帶
    人衝進去時，看到被告等人圍在數字圖旁聚賭，因為我在外面有聽到他們賭博的
    聲音，衝進去時，我們先控制六個人即被告戊○○、壬○○、己○○、辛○○、
    乙○○、丁○○，被告庚○○還有另外一個不知姓名的人往外跑，我再把被告庚○○抓回來。聚賭地點是在廢棄的豬舍。」等語大致相符，此外，復有如主文第
    二項所示之賭具、賭資扣案及現場照片三幀在卷可資佐證，是被告戊○○、庚○○、壬○○、辛○○及丁○○等五人上開所辯，要係諉卸刑責之詞，洵無可取。
    本件事證已臻明確，被告等七人上開賭博之犯行均堪以認定，應依法論科。
二、核被告戊○○、庚○○、壬○○、己○○、辛○○、乙○○及丁○○等七人，均
    係犯刑法第二百六十六條第一項前段之普通賭博罪。爰分別審酌被告等七人之品
    行、犯罪之動機、智識程度、目的、手段、所生之危害及犯罪後態度等一切情狀
    ，分別量處如主文所示之刑，並均諭知易服勞役之折算標準，以示懲儆。扣案之
    一粒、押注圖一張、鐵蓋子及瓷盤子各一個，係當場賭博之器具；賭資一千
    一百元係在賭檯處之財物，均應依刑法第二百六十六條第二項宣告沒收。至另扣
    案之無線對講機二支，因非違禁物，卷內亦無證據足資證明係被告等所有，且供
    犯罪所用之物，故無從併予宣告沒收，附此敘明。
三、被告己○○、乙○○二人經合法傳喚無正當理由不到庭，本院認應科罰金之案件
    ，故不待其到庭陳述，逕行判決。
據上論斷，應依刑事訴訟法第二百九十九條第一項前段、第三百零六條，刑法第二百
六十六條第一項前段、第二項、第四十二條第二項，罰金罰鍰提高標準條例第一條前
段、第二條前段，判決如主文。
本案經檢察官黃淑媛到庭執行職務。
中      華      民      國    九十一    年      四月    三  十    日
                                      台灣彰化地方法院刑事第二庭
                                          法      官  康  弼  周
右正本證明與原本無異。
如不服本判決，應於判決送達後十日內向本院提出上訴狀（須附繕本）。
                                          法院書記官  詹  國  立
中      華      民      國    九十一    年      五      月      一      日
刑法第二百六十六條
在公共場所或公眾得出入之場所賭博財物者，處一千元以下罰金，但以供人暫時娛樂
之物為賭博者，不在此限。
當場賭博之器具與在賭檯或兌換籌碼處之財物，不問屬於犯人與否，沒收之。
